【裁判字號】    90,易,776
【裁判日期】    900622
【裁判案由】    詐欺
【裁判全文】
臺灣高雄地方法院刑事判決                            九十年度易字第七七六號
    公  訴  人  臺灣高雄地方法院檢察署檢察官
    被      告  甲○○
右列被告因詐欺等案件，經檢察官提起公訴（九十年度偵緝字第七八號）及於本院審
判中追加起訴（就被告以提款卡詐領存款部分），本院判決如左：
    主  文
甲○○意圖為自己不法之所有，以詐術使人將第三人之物交付，累犯，處有期徒刑肆
月，如易科罰金，以參佰元折算壹日。又連續意圖為自己不法之所有，以不正方法由
自動付款設備取得他人之物，累犯，處有期徒刑肆月，如易科罰金，以參佰元折算壹
日。又意圖為自己不法之所有，以詐術取得財產上不法之利益，累犯，處有期徒刑參
月，如易科罰金，以參佰元折算壹日。應執行有期徒刑拾月，如易科罰金，以參佰元
折算壹日。
    事  實
一、甲○○曾因侵占及竊盜案件，經台灣板橋地方法院判處有期徒刑十月確定，並於
    民國八十三年十一月十九日執行完畢。詎甲○○仍不知警惕，復意圖為自己不法
    之所有，於八十七年十二月十八日，冒林清榮（實係甲○○之父）之名，在高雄
    市前金區○○○路與文武三街口，以向乙○○問路為由搭訕，甲○○取得乙○○
    信任後，於同年月十九日邀乙○○同遊屏東墾丁國家公園並住宿於凱撒飯店，嗣
    於同年月二十日以佯稱其車輛損壞為由，使乙○○不疑有詐，遂以自己名義承租
    陳秀玉所有之車號Ｅ三—六二九八號自小客車一部，給予甲○○使用，二人於租
    車後返回凱撒飯店時，甲○○竟另行基於意圖為自己不法所有之概括犯意，趁乙
    ○○不知之際，於同年月二十二日及二十三日，自乙○○之皮包內拿取乙○○所
    有富邦銀行提款卡一張後，至凱撒飯店內之自動提款機連續分別提領新台幣（下
    同）二千元及一萬八千元各一次，共計詐領二萬元，甲○○於提領完金額後，再
    將該張提款卡放回乙○○之皮包內，嗣於同年月二十四日上午十時許，甲○○復
    意圖為自己不法之所有，再向乙○○偽稱將邀其至漢神飯店參加耶誕舞會，並以
    乙○○頭髮太亂為由，帶乙○○至位於高雄市前金區○○○路之姿也美髮店洗髮
    ，甲○○洗髮後將帳單交給乙○○，詐稱在該店外面之騎樓地等候，使乙○○因
    此誤為代繳甲○○之洗髮費用約一百餘元，詎乙○○洗完髮步出店門後，甲○○
    已將前述租用之自小客車開走並逃逸無蹤。
二、案經乙○○訴由高雄市政府警察局新興分局報告台灣高雄地方法院檢察署檢察官
    偵查起訴及台灣高雄地方法院檢察署檢察官於本院審理中追加起訴。
    理  由
一、右揭事實，業據被告甲○○於警偵及本院審理中坦白承認，核與告訴人乙○○於
    警偵及本院審理中指訴之情節相符，復有富邦銀行存摺明細表影本、凱撒大飯店
    帳單、告訴人賠償陳秀玉三萬元損失之證明書及車籍作業系統—查詢認可資料各
    一紙在卷可憑，是被告之自白與事實相符，事證明確，被告有右揭詐欺取財等犯
    行，均應堪認定。
二、核被告所為，就詐騙告訴人租車並使其交付部分，係犯刑法第三百三十九條第一
    項之詐欺取財罪，就拿取告訴人之提款卡以詐領提款部分，係犯刑法第三百三十
    九條之二第一項之準詐欺罪（此部分經公訴人當庭追加起訴），另就詐欺告訴人
    代繳洗髮費用部分，係犯刑法第三百三十九條第二項之詐欺得利罪。被告就前述
    詐欺告訴人代繳洗髮費用部分，應係犯刑法第三百三十九條第二項之詐欺得利罪
    ，公訴意旨漏未斟酌此點，而認被告係犯刑法第三百三十九條第一項之詐欺取財
    罪，且與被告詐騙告訴人租車並使其交付之觸犯刑法第三百三十九條第一項之犯
    行部分論以連續犯，尚有未洽，惟其基本事實同一，本院自應予以審理，並變更
    起訴法條。被告先後於八十七年十二月二十二日及二十三日以告訴人之提款卡詐
    領共計二萬元，時間緊接，方法相同，觸犯構成要件相同之罪名，顯係基於概括
    犯意為之，應依連續犯規定論以一罪。被告所犯前述刑法第三百三十九條第一項
    之詐欺取財罪、刑法第三百三十九條第二項之詐欺得利罪及刑法第三百三十九條
    之二第一項之準詐欺罪三罪間，犯意各別，行為不同，應予分論併罰。查被告曾
    因侵占及竊盜案件，經台灣板橋地方法院判處有期徒刑十月確定，並於八十三年
    十一月十九日執行完畢，有台灣高等法院被告全國前案紀錄表一紙在卷可查，被
    告前受有期徒刑之執行完畢，五年以內再犯有期徒刑以上之罪，為累犯，均應依
    法加重其刑。爰審酌被告冒用自己父親姓名以向告訴人詐財，顯係有計畫之犯行
    ，且於短短數日內，即犯下前述詐欺取財等三項罪名，造成告訴人之損害非輕，
    惟念及被告犯後坦承犯行，及告訴人所受損害與其他一切情狀，分別量處如主文
  所示之刑，並均諭知易科罰金之折算標準及定應執行刑。末按行為後法律有變更
    者，適用裁判時之法律，刑法第二條第一項前段定有明文，又易服勞役及期間、
    數罪併罰之定執行刑、緩刑及易以訓誡易科罰金各事項，均依新法，有最高法院
    二十四年七月總會決議（二）可資參照，而刑法第四十一條已於九十年一月十日
    修正，並於同年月十二日生效，參諸前揭法條規定及決議意旨，本件自應適用裁
    判時即修正後刑法第四十一條第一項規定，諭知易科罰金之折算標準，併此敘明
    。
據上論斷，應依刑事訴訟法第二百九十九條第一項前段、第三百條，刑法第二條第一
項前段、第五十六條、第三百三十九條第一項及第二項、第三百三十九條之二第一項
、第四十七條、第四十一條第一項、第五十一條第五款，罰金罰鍰提高標準條例第一
條前段、第二條，判決如主文。
本案經檢察官王啟明到庭執行職務。
中      華      民      國      九十      年      六    月    二十二    日
                                  臺灣高雄地方法院刑事第三庭
                                          審判長法  官   宋  明  中
                                                法  官   柯  彩  燕
                                                法  官   呂  憲  雄
右正本證明與原本無異。
如不服本判決，應於判決送達後十日內，向本院提出上訴狀。
                                                書記官   許  麗  珠
中      華      民      國      九十      年      六    月    二十七    日
中華民國刑法第三百三十九條第一項、第二項
 (普通詐欺罪)
意圖為自己或第三人不法之所有，以詐術使人將本人或第三人之物交付者
，處五年以下有期徒刑、拘役或科或併科一千元以下罰金。
以前項方法得財產上不法之利益或使第三人得之者，亦同。
中華民國刑法第三百三十九條之二第一項
 （利用自動付款設備詐欺罪）
意圖為自己或第三人不法之所有，以不正方法由自動付款設備取得他人之物者，處三
年以下有期徒刑、拘役或一萬元以下罰金。


司法院資訊處製作；財團法人民間司法改革基金會備份。
